臺灣高等法院刑事裁定
111年度抗字第1726號
抗  告  人
即  受刑人  吳奇璋



上列抗告人即受刑人因聲請定其應執行刑案件，不服臺灣新北地
方法院中華民國111年10月4日裁定（111年度聲字第2685號），
提起抗告，本院裁定如下：
    主  文
抗告駁回。 
    理  由
一、原裁定意旨略以：抗告人因竊盜等案件，經法院分別判處如
    附表所示之罪刑並均確定在案，其中如附表編號6、7、10所
    示之宣告刑，經該判決合併定應執行有期徒刑2年4月（共9
    罪）、10月（共6罪）、3年（共11罪），如附表編號11、12
    所示之宣告刑，則經該判決合併定應執行有期徒刑1年6月（
    共7罪）等節，有上開判決書及本院被告前案紀錄表各1份附
    卷可稽，其於如附表編號1所示首先判決確定日之前，犯如
    附表所示之罪（其中附表編號4為不得易科罰金之罪，其餘
    則為得易科罰金之罪），依刑法第50條第1項但書第1款及第
    2項之規定，應由抗告人請求檢察官聲請定應執行刑，始得
    依同法第51條定其應執行之刑，而抗告人已於民國111年9月
    1日請求檢察官向法院聲請定應執行刑一節，有定刑聲請切
    結書（含對於定刑之意見）1紙在卷可參，核與上開規定相
    符，是檢察官以臺灣新北地方法院為各該案犯罪事實最後判
    決之法院，聲請定其應執行之刑，審核認聲請為正當，爰於
    刑法第51條第5款所定之外部性界限，及上開原定應執行刑
    與如附表編號1至5、8、9、13所示宣告刑總和之內部性界限
    範圍內，審酌抗告人所犯如附表所示各罪之罪質、犯罪情節
    、行為態樣、侵害法益暨所生損害，兼衡責罰相當與刑罰經
    濟原則，復考量抗告人意見及先前定刑酌減之幅度，整體評
    價其應受矯正之恤刑程度，依法定其應執行之刑9年6月。至
    上開原得易科罰金之罪，則不另諭知易科罰金之折算標準等
    語。
二、抗告意旨略以：
　㈠自刑法第56條之連續犯規定刪除並於95年7月1日施行一罪一
    罰以來，各法院對數罪併罰之比例，參照如下：1.本院107
    年度抗字第1460號裁定，被告犯毒品、竊盜案合計判處有期
    徒刑10年11月，定應執行之刑6年；2.本院107年度原上訴字
    第98號判決，被告犯詐欺案合計判處有期徒刑12年8月，定
    應執行刑2年3月；3.最高法院107年台上字第2783號判決，
    被告犯詐欺案合計判處有期徒刑21年9月，定應執行刑1年5
    月；4.新北地方法院107年聲字第1896號裁定，判決有期徒
    刑11年7月，定應執行刑6年8月；5.105年度訴字第84號，被
    告犯偽造書、竊盜案判有期徒刑53年4月，定應執行有期徒
    刑4年4月；6.本院101年度上訴字第2503號判決，被告犯偽
    造文書案判219個月（18年3月），定應執行刑1年9月；7.臺
    中地院108年度易字第733號判決，被告犯加重竊盜案判75個
    月（6年3月），定應執行刑1年8月；8.最高法院105年度台
    抗字第934號裁定，被告犯竊盜案判25年7月，定應執行刑5
    年2月。
  ㈡抗告人所犯如附表各罪之宣告刑總和為14年，經原審法院合
    併定應執行刑9年6月，僅減少4年6月，已違反責任遞減原則
    、比例原則及罪刑相當原則，抗告人本件卻未受合理寬減，
    請審酌抗告人所犯之案件皆屬同一特質之竊盜案，只因分別
    繫屬不同審判法院先後判決而無奈無法獲得統一之整體評價
    。又抗告人於密接時間內多次竊盜，且於案發後均坦承犯行
    ，犯後態度應屬尚佳，犯罪情節也尚非重大且所犯為最重本
    刑法定刑5年以下之輕罪，亦無明顯重大之實害，是應著重
    矯正、教化而非科以重罰，難認有將抗告人長期監禁之必要
    。原審從形式上觀察固未逾越刑法第51條第5款所定之法律
    之外部界線，惟從抗告人所犯之各罪觀之，犯罪之目的、動
    機及手段幾近相同，犯罪時間密接，原審所定之應執行刑顯
    不利於抗告人，難謂與內部界線之法律目的及刑法之公平性
    無違，且原裁定亦未具體說明有何為此裁量之特殊情由，致
    實體上抗告人犯行所受之處罰高於同類型之被告，其裁量權
    之行使應非妥適，難令抗告人折服。是原審本件定應執行刑
    與罪刑相當性，罪責原則不符，令抗告人長期監禁亦有違刑
    罰經濟性原則，而與社會之法感情相違，請就抗告人之人格
    特性、犯罪目的、動機、手段程度、犯後態度、所生危害及
    當時所處之環境背景等綜合判斷，撤銷原裁定並予抗告人從
    輕、最有利於抗告人之適法裁定。另為挽救破碎之家庭，照
    養單親無依之母親，避免衍生社會問題，今後當如履薄冰，
    不敢再逾越法律，以昭法信等語。
三、按數罪併罰之定應執行之刑，係出於刑罰經濟與責罰相當之
    考量，並非予以犯罪行為人或受刑人不當之利益，為一種特
    別的量刑過程，相較於刑法第57條所定科刑時應審酌之事項
    係對一般犯罪行為之裁量，定應執行刑之宣告，乃對犯罪行
    為人本身及所犯各罪之總檢視，除應考量行為人所犯數罪反
    應出之人格特性，並應權衡審酌行為人之責任與整體刑法目
    的及相關刑事政策，在量刑權之法律拘束性原則下，依刑法
    第51條第5款之規定，採限制加重原則，以宣告各刑中之最
    長期為下限，各刑合併之刑期為上限，但最長不得逾30年，
    資為量刑自由裁量權之外部界限，並應受法秩序理念規範之
    比例原則、平等原則、責罰相當原則、重複評價禁止原則等
    自由裁量權之內部抽象價值要求界限之支配，使以輕重得宜
    ，罰當其責，俾符合法律授與裁量權之目的，以區別數罪併
    罰與單純數罪之不同，兼顧刑罰衡平原則。個案之裁量判斷
    ，除非有全然喪失權衡意義或其裁量行使顯然有違比例、平
    等諸原則之裁量權濫用之情形，即不得任意指其為違法。
四、經查：
　㈠本件抗告人因竊盜、毀損等案件，經附表所示法院先後各判
    處如附表所示之刑，均經分別確定在案，且各罪均為附表編
    號1所示之罪裁判確定前所犯，有各該刑事判決書及本院被
    告前案紀錄表附卷可憑。又附表編號4所示之罪不得易科罰
    金，而其餘均為得易科罰金之罪，經抗告人請求檢察官聲請
    定應執行刑，此有抗告人簽名之「定刑聲請切結書」在卷可
    參。是原審法院就附表所示各罪定其應執行之刑，核屬正當
    。
　㈡附表所示之罪各宣告刑中之最長刑期為有期徒刑10月，各刑
    合併之刑期為有期徒刑14年；又附表編號6、7、10所示之罪
    之宣告刑，經各該判決分別定應執行有期徒刑2年4月、10月
    、3年確定，而附表編號11、12所示之罪，經該判決定應執
    行刑有期徒刑1年6月確定，是法院再為更定應執行刑時，亦
    應受已定應執行刑內部界限之拘束，即不得重於附表編號6
    所定之應執行刑（2年4月）、附表編號7所定之應執行刑（1
    0月）、附表編號10所定之應執行刑(3年)、附表編號11、12
    所定之應執行刑（1年6月）以及附表編號1至5、8、9、13之
    罪所示宣告刑之總和（有期徒刑10年10月），原審就附表各
    罪定其應執行有期徒刑9年6月，並未逾越刑法第51條第5款
    所定之外部界限，亦無逾越內部界限。原裁定綜衡抗告人所
    犯如附表所示各罪之罪質、犯罪情節、行為態樣、侵害法益
    暨所生損害，兼衡責罰相當與刑罰經濟原則，復考量抗告人
    意見及先前定刑酌減之幅度，整體評價其應受矯正之恤刑程
    度，給予適當酌減，並未悖於法律秩序之理念，符合法規範
    之目的，亦無違反公平、比例及罪刑相當等法律內部界限之
    情形，核屬法院裁量職權之適法行使，並無違誤。是抗告人
    陳稱其犯行、犯罪情節尚非重大，其犯罪行為態樣、手段、
    動機亦屬輕微，且犯罪時間相近，為免其責任非難重複程度
    過高，應酌定較低之執行刑云云，自非可採。
　㈢又抗告意旨所舉其他案件有關數罪併罰所定應執行刑等情縱
    令屬實，亦乃各法院斟酌個案情形之結果，於本案並無相互
    拘束之效力，且其他案件定應執行刑之刑度如何，因各行為
    人素行、犯罪目的、手段、態樣等量刑因素各異，基於個案
    情節差異與審判獨立原則，尚難以其他個案比附援引，即遽
    以指摘原裁定定刑失當，而請求從輕或更有利於受刑人之裁
    定。至抗告人前開所稱其需挽救家庭關係，照養母親等情，
    此係個案宣告刑之酌定事項，而非法院於定執行刑時所應審
    酌。
五、綜上，原裁定並無濫用裁量權等違法或不當之處，抗告人執
    前詞提起抗告，為無理由，應予駁回。
據上論斷，應依刑事訴訟法第412 條，裁定如主文。
中　　華　　民　　國　　111 　年　　11　　月　　17　　日
                  刑事第十六庭  審判長法　官 劉嶽承
                                      法　官 廖紋妤
                                      法　官 王耀興
以上正本證明與原本無異。
不得再抗告。
                                      書記官 蘇佳賢
中　　華　　民　　國　　111 　年　　11　　月　　17　　日